【裁判字號】    89,易,125
【裁判日期】    890131
【裁判案由】    竊盜等
【裁判全文】
臺灣桃園地方法院刑事判決                          八十九年度易字第一二五號
    公  訴  人  臺灣桃園地方法院檢察署檢察官
    被      告  乙○○
                丙○○
右列被告因竊盜等案件，經檢察官提起公訴（八十八年度偵字第一六七二五號），本
院判決如左：
        主  文
丙○○共同竊盜，處有期徒刑肆月；機車鑰匙壹支沒收。
乙○○收受贓物，處拘役參拾日，如易科罰金，以參佰元折算壹日。
        事  實
一、丙○○前於八十八年七月間因竊盜案件，經台灣板橋地方法院於八十八年十月一
    日判處有期徒刑四月，緩刑三年確定，猶不知警惕。竟另行起意與姓名、年籍、
    住居所均不詳名為「洪東明」之年約二十餘歲之成年男子，共同意圖為自己不法
    之所有，於民國八十八年十月三十日晚上十二時許，由名為「洪東明」之成年男
    子，以自備之鑰匙下手行竊，而丙○○則於旁把風，竊取甲○○所有，已於同年
    月二十二日，在台北縣板橋市○○路三十四巷附近，遭不詳人士竊取後，而置放
    於桃園縣大溪鎮工業區附近之車牌號碼ＨＵＵ－０一二號重型機車，得手後，由
    名為「洪東明」之成年男子交由丙○○騎用；嗣於八十八年十月三十一日凌晨一
    時三十分許，在桃園縣大溪鎮○○路○段員樹林國小前，將該車借予明知該機車
    並無行車執照或其他機車來源之證明文件，係來源不明贓物之乙○○騎用，嗣乙○○騎乘該輛機車，於八十八年十月三十一日一時四十分許，途經同鎮○○路○
    段四四二巷，因逃避臨檢，為警追緝查獲，並扣得上開機車一部。
二、案經桃園縣警察局大溪分局報告台灣桃園地方法院檢察署檢察官偵查起訴。
        理  由
一、被告丙○○對於與名為「洪東明」之成年男子共同於右揭時、地，竊取上開車牌
    號碼ＨＵＵ－０一二號機車之事實，迭於偵審中坦承不諱；被告乙○○固坦承於
    上揭時間，在桃園縣大溪鎮○○路○段員樹林國小前，向被告丙○○借得上開機
    車騎乘，惟矢口否認有何收受贓物之犯行，辯稱：伊不知該部機車為贓車云云。
    經查：（一）被告丙○○與名為「洪東明」之成年男子共同竊取上開機車之事實
    ，業據被告丙○○坦認在卷，且上開機車係被害人甲○○所失竊，亦據被害人甲○○指訴在卷（見偵卷第十一頁），並與證人即查獲本案之員警即戊○○證述之
    情節相符（見本院八十九年一月十九日筆錄），復有車輛竊盜、車牌失竊資料個
    別查詢表－查詢認可資料、被害人甲○○所出具之贓物領據、車輛失竊證明單各
    乙紙在卷足按，足見被告丙○○之自白與事實相符；又具保人即被告丙○○之父
    丁○○雖指稱：被告丙○○於警訊時遭警察打傷云云，然查被告丙○○於為警查
    獲時，及移送檢察官偵查時，被告丙○○並未對警訊時有無遭警刑求，提出抗辯
    亦未提出任何驗傷資料供查證，且被告丙○○於檢察官訊問後即諭知以新台幣三
    萬元交保，而具保人丁○○、被告丙○○當時亦均未對於警訊時有遭警刑求提出
    抗辯，且被告丙○○於警訊時均否認有何竊盜之犯行，顯見被告丙○○於警訊時
    均能為其權益辯護；且本院於訊問證人戊○○後，復詢之被告丙○○對於證人戊○○之證詞有何意見？被告丙○○答稱：無。而被告丙○○之警訊筆錄係在自由
    意思之下所陳述，亦據證人戊○○證述在卷（見本院八十九年一月十九日筆錄）
    ，是被告丙○○並未於警訊時遭警刑求甚明。（二）又被告乙○○固坦承有向被
    告丙○○借用上開機車，惟矢口否認有何收受贓物之犯行，辯稱：伊不知該部機
    車為贓車云云，惟查上開機車係被害人甲○○所有並遭竊，已如前述，且被告乙○○亦坦認其本身亦有機車（見偵卷第五頁反面），且其向被告丙○○借用上開
    車號ＨＵＵ－０一二號機車時，被告丙○○自己所有之機車並停放在旁，並據被
    告丙○○供述在卷（見本院八十九年一月十九日筆錄），顯見被告乙○○於向被
    告丙○○借用車號ＨＵＵ－０一二號機車時即已知悉該機車並非被告丙○○所有
    無誤；而被告乙○○於為警攔檢時復逃逸躲避警察之攔檢，嗣經警察追緝後始緝
    獲，亦據證人戊○○證述在卷。再者，騎乘機車需攜帶行車執照備供查驗，為吾
    國民日常生活所知之常識，當知車輛須有合法來源之證明，然被告乙○○卻未向
    被告丙○○，拿取證明該機車來源之行車執照或其他相關來源證明，即貿然收受
    ，難謂其無贓物之認識，況對於贓物之認識，並不以行為人對於該物確信其係贓
    物為限，只須行為人對物來源存疑，而懷疑其可能為贓物，或雖有預見，而不背
    其本意時，即認有贓物之認識，是本件被告乙○○既明知上開車號ＨＵＵ－０一
    二號機車並非被告丙○○所有，復未向被告丙○○者拿取上開機車之來源證明文
    件，即貿然收受，並於遇警攔檢時逃逸，難謂不知該機車為贓物，被告乙○○所
    辯不知該機車係贓車，顯係事後卸則之詞，委無足採。本件事證明確，被告丙○○、乙○○之犯行均，堪予認定。
二、核被告丙○○所為，係犯刑法第三百二十條第一項普通竊盜罪；被告乙○○所為
    係犯刑法第三百四十九條第一項之收受贓物罪。被告丙○○與名為「洪東明」之
    成年男子就上開普通竊盜之犯行，有犯意之聯絡及行為之分擔，均為共同正犯。
    爰審酌被告丙○○尚在緩刑期中，不知警惕，復另行竊取機車及其動機、目的、
    手段、所生之危害、犯罪後態度等一切情狀，暨審酌被告乙○○之犯罪動機、目
    的、手段、所生之危害、犯罪後態度等一切情狀，量處如主文所示之刑，並就被
    告乙○○部分，諭知易科罰金之折算標準，以示儆懲。
三、至被告丙○○與名為「洪東明」之成年男子共同竊盜所用之機車鑰匙一支，係名
    為「洪東明」之成年男子所有，雖未扣案然未能證明已滅失，應依刑法第三十八
    條第一項第二款宣告沒收。
據上論斷，應依刑事訴訟法第二百九十九條第一項前段，刑法第二十八條、第三百二
十條第一項、第三百四十九條第一項、第四十一條，罰金罰鍰提高標準條例第一條前
段、第二條，判決如主文。
本案經檢察官王怡菁到庭執行職務。
中      華      民      國      八十九      年    一    月    三十一    日
                                臺灣桃園地方法院刑事第四庭
                                      法  官   邱滋杉
右正本證明與原本無異。
如不服本判決，應於判決送達後十日內向本院提出上訴狀( 應附繕本 )，上訴於
臺灣高等法院。
                                      書記官   許世賢
中        華        民        國   八十九   年   二   月    十五    日
附論罪科刑依據之法條：
刑法第三百四十九條
收受贓物者，處三年以下有期徒刑、拘役或五百元以下罰金。
搬運、寄藏、故買贓物或為牙保者，處五年以下有期徒刑、拘役或科或併科一千元以
下罰金。
因贓物變得之財物，以贓物論。
刑法第三百二十條
意圖為自己或第三人不法之所有，而竊取他人之動產者，為竊盜罪，處五年以下有期
徒刑、拘役或五百元以下罰金。
意圖為自己或第三人不法利益，而竊佔他人之不動產者，依前項之規定處斷。
前二項之未遂犯罰之。


司法院資訊處製作；財團法人民間司法改革基金會備份。
